# Итоговый проект
Автор: Литвинов Ярослав Александрович (МКЛНГ-23)

## Общее описание проекта

В самом общем смысле этот учебный проект ориентирован на поиск зависимостей прибыли видеоигры от наличия внутриигровых покупок и дополнительного контента

## Сбор данных

В качестве набора данных для исследования были выбраны следующие датасеты:

[Video Games Sales (kaggle.com)](https://www.kaggle.com/datasets/ulrikthygepedersen/video-games-sales)
Данные о доходах от продажи видеоигр за последний год (давность обновления датасета - 1 год назад)
[Steam Games Dataset (kaggle.com)](https://www.kaggle.com/datasets/nikatomashvili/steam-games-dataset)
Информация об играх в магазине Steam: жанры, категории, контент

Первый набор данных не предоставлял исчерпывающей информации о жанрах и контенте игр, поэтому второй датасет был выбран в качестве дополнения. В число задач проекта будет входить слияние этих датасетов для получения подходящего набора данных для изучения

### Импорты

```{r Import}
library(tidyverse)
```

### Данные

```{r Data}
steam_data <- read.csv("steam-games.csv")
```

```{r View data}
glimpse(steam_data)
```

## Гипотеза
В качестве факторов для гипотезы мы возьмем:
- Бинарный фактор наличия или отсутствия внутриигровых покупок
- Количественный фактор числа игровых дополнений (DLC)

Для удобства автор использует числовую переменную (формула пока определяется) которая будет отражать степень игровой "докупаемости".

Гипотезы представлены ниже:

Н0 - докупаемость игры не влияет в среднем на прибыль от ее продаж
Н1 - прибыль от продаж будет в прямой зависимости от докупаемости (уменьшится при уменьшении, увеличится при увеличении)
Н2- прибыль от продаж будет в обратной зависимости от докупаемости (уменьшится при увеличении и наоборот);

## Код

```{r}

```